Inventaris van het archief van het College van Regeringscommissarissen, bedoeld in Artikel 26A van de Landbouwcrisiswet 1933, [1934-1940], College voor de Voedselvoorziening, [1940-1942], (1933) 1934-1942
Nationaal Archief, Den Haag
Vaststellen van de begroting van inkomsten en uitgaven van het Fonds voor de Economische Verdediging voor het eerste dienstjaar van 1 september 1939 tot en met 31 december 1940.
2670 Stukken betreffende de restitutie van heffingen ten aanzien van landbouwcrisisprodukten.
2672 Stukken betreffende de wijziging van de Landbouwcrisiswet 1933.
Zie ook dossier no. 2668.
2674 Rapport betreffende de produktiekosten van landbouwprodukten.
2675 Stukken betreffende de veevoedertoewijzingen aan kleine boeren.
2677 Stukken betreffende de distributie van bonen, grauwe erwten en capucijners in verband met de mobilisatie en oorlogsomstandigheden.
2678 Verslagen van de bijeenkomsten van de Commissie van Overleg in Bevrachtingszaken.
De commissie blijkt volgens de notulen te hebben bestaan uit vertegenwoordigers van de Ministeries van Economische Zaken, Koloniën, Defensie, van het Rijksbureau Zeescheepvaart, van het Bureau Economische verdediging, van het Graaninkoopbureau en van de A.N.I.C. De aangetroffen verslagen omvatten de periode van 8 november 1939 tot en met 10 april 1940.
2679 Stukken betreffende het winnen van eiwit uit aardappelen en uit afvalwater van de aardappelmeelfabrieken.
2680 Stukken betreffende het Crisistuinbouwbesluit 1940 I.
2682 Stukken betreffende de regeling voor de telers van zomerzaaigranen en zaden.
2683 Stukken betreffende de verhouding tussen de Provinciale Voedselcommissarissen en de besturen van de provinciale Landbouwcrisisorganisaties (L.C.O.'s) en de Gewestelijke Tarwe Organisaties (G.T.O.'s) in verband met de taak van de Provinciale Voedselcommissarissen.
2685 Stukken betreffende de nieuwe berekening van de kostprijzen voor tuinbouwprodukten.
2686 Stukken betreffende de berekening van de kostprijs van waterbrood.
2687 Stukken betreffende het systeem van opslag voor granen en peulvruchten in Noord Brabant.
2689 Stukken betreffende de aardappelenregeling in verband met de heffing bij export, denaturatie en aankoop van aardappelen.
2691 Stukken betreffende de pluimveeteeltregeling 1940.
2692 Stukken betreffende de geheimhouding van gegevens in verband met oorlogsomstandigheden.
2693 Stukken betreffende de produktiewijzigingen in de landbouw,
2694 Stukken betreffende de Crisispluimveehouderijbeschikking 1939.
2695 Stukken betreffende de Crisissteunbeschikking 1940 Pluimvee.
2696 Stukken betreffende de vragen van het lid van de Tweede Kamer Weitkamp betreffende bevoorrechting van olieslagerijen en tarwemeelfabrieken.
2697 Stukken betreffende het overleg tussen de werkgevers en de arbeidersorganisaties voor het vaststellen van de lonen in de aardappelmeelindustrie.
2699 Stukken betreffende het vlasvraagstuk; regeling ten aanzien van strovlas, vlaslint en vlasafvallen.
2701 Stukken betreffende het Crisislandbouwinvoer-monopoliebesluit 1939 en het Crisislandbouwuitvoer-monopoliebesluit 1939 en een tweemaal ingesteld monopolie ten aanzien van vlees en vleesprodukten.
2704 Stukken betreffende het Mengvoederbesluit 1939 I en wijziging van dit besluit.
2707 Stukken betreffende de vatgroenten voor de Nederlandse strijdkrachten.
2709 Stukken betreffende de vaten voor verduurzaming van groenten en fruit.
2710 Stukken betreffende de magere melkpoeder voor export en voor veevoeder in Nederland.
2711 Rapport van het Centraal Distributiekantoor betreffende de distributie van suiker.
2712 Stukken betreffende de verhoging van de crisisheffing op suiker met als gevolg verhoging van de suikerprijs.
2718 Stukken betreffende de vragen van de leden van de Tweede Kamer dr. Vos en Wijnkoop betreffende de moeilijke omstandigheden van de vishandel.
2721 Stukken betreffende het openingswoord van de Regeringscommissaris voor de Groenten, Fruit en Sierteelt op de algemene vergadering van het Centraal Bureau van de Tuinbouwveilingen op 11 april 1940.
2722 Stukken betreffende de schadevergoeding aan veehouders als gevolg van besmetting met miltvuur.
2724 Stukken betreffende de voorraadvorming en de z.g. IJzeren Stock bij de hoogmolens.
2725 Stukken betreffende de motorbrandstof voor tuinders.
2729 Stukken betreffende de uitbreiding van de distributie met meerdere produkten.
2731 Stukken betreffende het vervangen van blik door houten fust.
2737 Stukken betreffende de vragen van het lid van de Tweede Kamer Amelink betreffende de toestand onder de garnalenvissers te Stellendam.
2738 Stukken betreffende de vragen van het lid van de Eerste Kamer Maarsingh betreffende de distributie van ingevroren varkens en prijsopdrijving van boterhamworst in blik.
2739 Stukken betreffende de vragen van het lid van de Tweede Kamer Wijnkoop betreffende de moeilijke positie van de eendenhouders tengevolge van de langdurige droogte.
2742 Stukken betreffende de Crisissteunbeschikking 1940 Zoetwatervisserij.
2743 Verslag van een bespreking op 27 september 1940 van ir. S. L. Louwes met Von der Wense en dr. Trabold betreffende verhoging van diverse telersprijzen van landbouwprodukten in verband met de inkrimping van de veestapel en toewijzing van krachtvoer.
Von der Wense en dr. Trabold behoorden tot het Commissariaat voor "Finanz und Wirtschaft" van de Duitse bezettingsautoriteiten.
2744 Stukken betreffende het voorstel tot revisie van het crisisapparaat naar aanleiding van het Voorlopig Verslag betreffende de begroting van het Ministerie van Economische Zaken voor het jaar 1940.
2746 Stukken betreffende het vervangen van suiker door saccharine.
2747 Stukken betreffende de export van oliën en vetten.
2750 Stukken betreffende de prijspolitiek, regeling voor de prijzen.
2751 Stukken betreffende de inschakeling van door oorlogsomstandigheden uitgeschakelden.
2752 Stukken betreffende de export van boter naar Engeland.
2754 Stukken betreffende het Crisisharingbesluit 1940.
2758 Stukken betreffende de afwikkeling van inundatieschade en schade tengevolge van ontruiming.
2759 Stukken betreffende de Crisisaankoopbeschikking 1940 (Koelhuiskippeneieren).
2766 Stukken betreffende de normen van distributie van schaarse grondstoffen.
2767 Stukken betreffende de maximumprijzen voor groenten en fruit.
2771 Stukken betreffende de mededelingen van het Rijksbureau voor de Voedselvoorziening in Oorlogstijd uitgezonden met medeweten van de Duitse bezetters in de periode van mei tot en met oktober 1940.
2774 Stukken betreffende het maalloon voor hoogmolens.
2775 Stukken betreffende de vergelijking van de rantsoenen van de eerste levensbehoeften in Nederland, België en Duitsland.
2776 Stukken betreffende de opbouw van een organisatie voor de voedselvoorziening (Organisatiebesluit Voedselvoorziening 1941).
2777 Stukken betreffende de inventarisatie van specerijen, gedroogde zuidvruchten en aanverwante artikelen.
2780 Stukken betreffende de distributie van boter en vet.
2785 Stukken betreffende het inpulpen van zacht fruit.
2787 Stukken betreffende de inkrimping van de pluimveestapel in verband met de veevoederpositie.
2788 Overzichten van de economische toestand van Nederland in de periode 15 juni 1940 tot en met 1941.
2789 Stukken betreffende de schade tengevolge van oorlogsgeweld.
2790 Stukken betreffende de organisatie van het landbouwbedrijfsleven.
2792 Stukken betreffende de reorganisatie van de Gewestelijke Tarwe Organisaties, wijziging van de statuten van de Gewestelijke Tarweorganisaties en van de provinciale Landbouwcrisisorganisaties.
Oprichting van de Nederlandse Inkoopcentrale voor Akkerbouwprodukten (N.I.C.A.) en van de Provinciale Inkoopcentrales voor Akkerbouwprodukten (P.I.C.A.'s).
2796 Stukken betreffende de wolvoorziening.
2798 Stukken betreffende de In- en uitvoermonopolie en inventarisatie van tuinbouwzaden.
2800 Stukken betreffende de Afvallenverordening 1940 I.
2801 Stukken betreffende de instelling van commissiën voor het onderzoeken van nieuwe produkten.
2802 Stukken betreffende de opbouw van een zelfstandige organisatie ter ontwikkeling van het bedrijfsleven en installatie van de Hoofdgroep Industrie.
2805 Stukken betreffende de opzetregeling voor kaas.
2807 Stukken betreffende de slachtverzekering bij de aankoop van varkens.
2810 Stukken betreffende de faciliteitenregeling voor het zeevisserijbedrijf.
2825 Stukken betreffende het eierinventarisatiebesluit 1940.
2826 Stukken betreffende het Prijzenbesluit 1940 (Eieren).
2827 Stukken betreffende de oprichting van een turfbrikettenfabriek.
2829 Stukken betreffende de voorstellen van de Commissie voor Onderzoek van nieuwe Projecten voor aardappelenverwerking.
2830 Stukken betreffende de vergoeding voor achtergelaten betrekkingen van op 10 mei 1940 naar Engeland uitgeweken vissersschepen.
2832 Stukken betreffende de instelling van een Centraal Bureau voor onderzoek van aan de Rijkscommissaris voor de Bezette Nederlandse Gebieden gerichte verzoek- en bezwaarschriften.
2835 Stukken betreffende de vorming van een Federatie Voedings- en Genotmiddelenindustrie.
2836 Stukken betreffende het teeltplan voor de akkerbouwprodukten voor het jaar 1941.
2837 Stukken betreffende de verlaging van het extractgehalte van bier.
2838 Stukken betreffende het ontstaan, samenstelling en werking van de Middenstandsraad.
2839 Stukken betreffende de maatrecelen ten aanzien van cacao- en chocolade-industrie.
2840 Stukken betreffende de maatregelen ten aanzien van de afzet van uien.
2841 Stukken betreffende de instelling van een werkgroep voor het drogen van granen.
2844 Stukken betreffende de houtpositie en moeilijkheden met verpakkingsmaterialen.
2845 Stukken betreffende de steun aan de Westersuikerraffinaderij.
2846 Stukken betreffende de wensen van de Nederlandse Landarbeidersbond ten aanzien van het loonvraagstuk, arbeidsduur, vakonderwijs, arbeidsbemiddeling en bedrijfsorganisatie.
2847 Stukken betreffende de Crisissteunbeschikking 1940 (Drijfwantvisserij).
2849 Stukken betreffende de uitvoermonopolie en offertes aan het buitenland in het bijzonder aan de Duitse weermacht.
2850 Stukken betreffende de oprichting van de centrale keukens.
2852 Stukken betreffende de vorming van een Federatie van Organisaties en Groepen op het gebied van Margarine, Vetten en Oliën (Federatie M.V.O.).
2854 Stukken betreffende de distributie van vlees en vleeswaren.
2855 Verslag van een bespreking van ir. S. L. Louwes met Von der Wense en dr. Trabold betreffende telersprijzen van landbouwprodukten.
Zie voetnoot bij dossier no. 2743.
2856 Stukken betreffende de ontginning van phosphorieten en andere oppervlakte delfstoffen.
2861 Stukken betreffende de regionale indeling op het gebied van de voedselvoorziening.
2864 Stukken betreffende het Voedselvoorzieningsbesluit 1940.
2866 Stukken betreffende de regeling van het vervoersprobleem.
2868 Stukken betreffende de positie van de kleine molenaars.
2869 Stukken betreffende de verkoop van surplus-bloembollen.
2870 Stukken betreffende de ombouw van motoren met gasgeneratoren.
2873 Stukken betreffende de verkoop van boter door slagersbedrijven.
2874 Stukken betreffende de sinaasappelen en mandarijnen uit Spanje.
2875 Stukken betreffende de tentoonstelling "Voeding in deze Tijd".
2876 Stukken betreffende de organisatie van de Centrale Crisiscontroledienst (C.C.C.D.).
2880 Stukken betreffende de fabrikage van koffiesurrogaat.
2887 Stukken betreffende het Crisisvisbesluit 1940.
2888 Stukken betreffende het Paardenbesluit 1940 (in verband met de vordering van paarden).
2899 Stukken betreffende het vitaminevraagstuk.
2900 Stukken betreffende de oprichting van een fabriek voor strocellulose.
2901 Stukken betreffende het vaststellen van prijzen voor de export van appelen door de Nederlandse Groenten en Fruitcentrale.
2902 Verslagen van de bevindingen van de enquêteurs van het Rijksbureau voor de Voedselvoorziening in Oorlogstijd.
2903 Stukken betreffende het Inventarisatiebesluit V.V.O. 1940.
2905 Stukken betreffende de sanering van de bakkerij en broodoorlog te Haarlem.
2908 Stukken betreffende de ontslagverordening voor het land- en tuinbouwbedrijf.
2909 Stukken betreffende de regeling voor de invoer van gedroogde zuidvruchten.
2912 Verslag van een vergadering van de departementale Commissie voor Verpakkingsmaterialen.
2913 Stukken betreffende de heffing van omzetbelasting op groenten en fruit.
2914 Stukken betreffende import van haring uit Noorwegen.
2915 Stukken betreffende het Gritbesluit 1941.
2916 Stukken betreffende de standaardisatie van het melkwerktuigencrediet.
2917 Stukken betreffende de distributie van tomatentouw.
2918 Stukken betreffende het innemen van vetbons door kleine neringdoenden (croquettenbakkers e.d.).
2920 Stukken betreffende de handhaving van de maatregelen op het gebied van de voedselvoorziening en verslag van een bespreking met de leden van de Commissiën voor de Crisistuchtrechtspraak.
2921 Overzicht van de distributiemaatregelen ten aanzien van de zuivel.
2923 Stukken betreffende de strafbepalingen tot beteugeling van de sluik- en kettinghandel.
2924 Stukken betreffende de loonnormen voor de landarbeiders.
2926 Stukken betreffende het Besluit Landbouwschappen 1941 tot instelling van landbouwschappen.
2927 Stukken betreffende de rentabiliteit van enige branches van de detailhandel en sanering van de melkhandel.
2930 Stukken betreffende de financiële positie van de tuinbouwbedrijven met betrekking tot de vaste lasten in de tuinbouw.
2931 Stukken betreffende het Bevoegdhedenbesluit 1941.
2933 Stukken betreffende de Gras- en hooibeschikking 1941.
2934 Stukken betreffende het Landbouwmonopoliebesluit.
2935 Stukken betreffende de oprichting van het Landbouw Economisch Instituut.
2936 Stukken betreffende de bestemming van de extra winsten bij export naar Duitsland na de afschaffing van de invoerrechten.
2937 Stukken betreffende de transportmoeilijkheden tengevolge van de vele transporten ten behoeve van de Duitse weermacht.
2942 Stukken betreffende het Economisch Sanctiebesluit 1941.
2948 Stukken betreffende het Voorontwerp Landbouwarbeidswet.
2950 Stukken betreffende het Bedrijfsvergunningenbesluit 1941.
2951 Stukken betreffende het conserveren van veevoeder en de bouw van silo's.
2952 Stukken betreffende de ombouw van landbouwtractoren op generatorgas.
2956 Stukken betreffende het vraagstuk van de verpakkingsmaterialen; Werkcommissie voor Verpakkingsmaterialen.
2961 Stukken betreffende het Vetbesluit 1941 (Vetvangers).
2962 Stukken betreffende de bouw van gierkelders in verband met het tekort van kunstmeststoffen.
2964 Stukken betreffende het teeltplan voor akkerbouw voor het jaar 1942.
2966 Stukken betreffende het inrichten van étalages met niet meer verkrijgbare artikelen.
2968 Stukken betreffende het besluit op de organisatie en controle van coöperaties op het gebied van de landbouw en voedselvoorziening.
2973 Rapport betreffende onderzoek naar de kostprijs van koolzaad voor de oogst 1942.
2974 Stukken betreffende het Kartelbesluit.
2975 Stukken betreffende het instandhouden van de Middelburgse botermarkt.
2978 Stukken betreffende de Tuinbouwteeltregeling 1942.
2980 Stukken betreffende de teelt van topinamboer of aardpeer.
2981 Stukken betreffende het verwerken van tuinbouwprodukten in brood.
2983 Stukken betreffende de instelling van een Bedrijfschap voor Vee en Vlees.
2984 Stukken betreffende de verbouw van oliehoudende zaden.
2986 Stukken betreffende de positie van de plantenziektenbestrijdingsmiddelen.
2998 Stukken betreffende de oprichting van een proefkeuken voor het horecabedrijf.
2999 Stukken betreffende het Reglement voor de Bedrijfsorganisatie voor Zuivel, Margarine, Vetten en Oliën.
3000 Stukken betreffende het opnemen van landarbeiders in de regeling van de zelfverzorging voor de boeren.
3001 Rapport betreffende het onderzoek naar de kostprijs van suikerbieten voor het oogstjaar 1942.
3002 Verslagen van de vergaderingen van de Directeur-Generaal van de Voedselvoorziening met de Landstand.
3004 Stukken betreffende de instelling van een commissie tot voorbereiding van de instelling van de Onderbedrijfsorganisatie Zuivel.
3006 Stukken betreffende het Vestigingsbesluit Kleinbedrijf 1942.
3007 Stukken betreffende het voorstel tot opheffing van de Centrale Commissie ex artikel 27 van de Landbouwcrisiswet 1933 en tot instelling van een Raad voor de Voedselvoorziening.
3008 Stukken betreffende het Veilingbesluit 1941.
Beschrijving van de series en archiefbestanddelen
- Afdrukken van de stukken betreffende de instelling van het College van Regeringscommissarissen; benoeming en ontslag van de leden, 1934-1940; 1; 1 omslag
  Voor de originele stukken zie Deel I inventarisno. 93
- Afdrukken van de stukken betreffende de instelling van het College voor de Voedselvoorziening; benoeming van de leden, 1940-1941; 1; 1 omslag
- Schema' s betreffende de organisatie van de instellingen, werkzaam op het gebied van de bestrijding van de crisis in de landbouw, 1935; 1; 1 deel
  Zie ook inventarisno. 8, dossier no. 1.
- Overzichten van gehouden conferenties met de nederlandse pers betreffende het landbouwcrisisbeleid, 1934-1939; 1; 4 delen
- Gehouden radiovoordrachten betreffende het landbouwcrisisbeleid, 1934-1940; 1; 1 omslag
- Agenda's en conclusies van de vergaderingen van het College van Regeringscommissarissen; 1e - 50e vergadering, 1934-1940; 1; 12 omslagen 2 registers
  Voor de 51e-382e vergadering zie inv.nrs. 2 t/m 6.
- Agenda' s en conclusies van de vergaderingen van het College voor de Voedselvoorziening; 51e-382e vergadering, 1940-1942; 2-6
  - 51e-125e vergadering, 2
  - 126e-200e vergadering, 3
  - 201e-275e vergadering, 4
  - 276e-350e vergadering, 5
  - 351e-382e vergadering, 6
- Bijlagen-dossiers betreffende diverse onderwerpen, behandeld door het College van Regeringscommissarissen en door het College voor de Voedselvoorziening, behorende bij de agenda's van beide Colleges, 1934-1942; 6-49; 761 omslagen
  De dossiers zijn genummerd 1-3008, (zie bijlage II). De nummers zijn gehandhaafd, omdat zij corresponderen met de indices, vermeld onder de inventarisnos. 78-83. De ontbrekende nummers zijn deels vernietigd en deels niet aangetroffen.
  - 1 t/m 74, 6
  - 77, 7
  - 80 t/m 101, 8
  - 114 t/m 353, 9
  - 365 t/m 491, 10
  - 511, 11
  - 513 t/m 600, 12
  - 601 t/m 700, 13
  - 701, 14
  - 701 V t/m 800, 15
  - 820 t/m 947, 16
  - 951 t/m 991, 17
  - 1017 t/m 1046, 18
  - 1053 t/m 1109, 19
  - 1114 t/m 1225, 20
  - 1231 t/m 1345, 21
  - 1353 t/m 1468, 22
  - 1471 t/m 1592, 23
  - 1594 t/m 1648, 24
  - 1648 t/m 1725, 25
  - 1738 t/m 1794, 26
  - 1796 t/m 1884, 27
  - 1885 t/m 1926, 28
  - 1931 t/m 2017, 29
  - 2023 t/m 2100, 30
  - 2102 t/m 2154, 31
  - 2155 t/m 2188, 32
  - 2197 t/m 2252, 33
  - 2262 t/m 2304, 34
  - 2305 t/m 2330, 35
  - 2332 t/m 2374, 36
  - 2379 t/m 2435, 37
  - 2437 t/m 2478 I, 38
  - 2478 II t/m 2525, 39
  - 2536 t/m 2622, 40
  - 2624 t/m 2646, 41
  - 2649 t/m 2677, 42
  - 2678 t/m 2744, 43
  - 2746 t/m 2775, 44
  - 2776 t/m 2800, 45
  - 2801 t/m 2855, 46
  - 2856 t/m 2903, 47
  - 2905 t/m 2942, 48
  - 2948 t/m 3008, 49
- Stukken betreffende de vergaderingen van de Regeringscommissarissen met land-, tuinbouw- en zuivelorganisaties, 1935-1941; 50; 3 omslagen
- Agenda's en stukken betreffende de vergaderingen van de Regeringscommissarissen met vertegenwoordigers van de provinciale landbouwcrisisorganisaties (L.C.O.'s), 1935-1939; 51; 3 omslagen
- Afdrukken van de notulen van de vergaderingen van de Directeur-Generaal van de Voedselvoorziening met de provinciale Voedselcommissarissen, 1940-1941; 51; 1 omslag
- Jaarverslagen van Nederlandse Akkerbouwcentrale, 1933-1938; 52; 3 delen
  1935 en 1936 ontbreken
- Jaarverslagen van Nederlandse Veehouderijcentrale, 1934; 52; 1 deel
- Jaarverslagen van Nederlandse Visserijcentrale, 1935; 52; 2 delen
- Jaarverslagen van Vereniging Inheemse Tarwe Afnemers (VITA), 1934-1938; 52; 1 omslag
- Jaarverslagen van de provinciale Landbouwcrisisorganisaties (L.C.O.'s), 53-54
  - Groningen 1934-1940, 53; 6 delen
    1939 ontbreekt
  - Friesland 1936, 53; 1 omslag
  - Drenthe 1936-1940, 53; 2 delen + 1 omslag
    1937 en 1939 ontbreken
  - Gelderland 1935-1940, 53; 6 delen
  - Noord Holland 1937-1940, 53; 3 delen
  - Zuid Holland 1935-1939, 53; 7 delen
  - Zeeland 1936-1940, 54; 5 delen
  - Noord Brabant 1934-1940, 54; 6 delen
  - Limburg 1935-1939, 54; 5 delen
- Jaarverslagen van de Gewestelijke Tarwe-organisaties (G.T.O.'s), 54
  - Groningen en Drenthe 1935-1938, 1; 4 delen
  - Friesland 1933-1934, 2; 1 omslag
  - Gelderland, Utrecht en Overijssel 1935-1937, 3; 3 delen
  - Noord en Zuid Holland 1934-1937, 4; 4 delen
  - Zeeland 1936-1938, 5; 3 delen
  - Limburg 1934-1938, 6; 4 delen
    1935 ontbreekt
- Maandverslagen van de Nederlandse Visserijcentrale, 1934-1940; 55; 1 omslag
  januari en november 1934, januari en juni 1935 ontbreken
- Afdrukken van agenda's en notulen van de bestuursvergaderingen van de crisiscentrales., 56-67
  De hier aangetroffen afdrukken werden aan het College ter kennisneming gezonden. De originali kunnen worden aangetroffen in de archieven van de centrales c. q. bedrijfschappen en produktschappen, zijnde de opvolgende instanties.
  Bij enige centrales zijn ook aangetroffen kopie notulen van de commissies, ingesteld door de betreffende centrale en van de onder de centrales ressorterende aan- en verkoopbureaus.
  - Nederlandse Aardappelmeelcentrale 1935-1941, 56; 1 omslag
  - Nederlandse Akkerbouwcentrale 1935-1942, 57-62; 8 omslagen
    Van 1942 slechts aangetroffen de vergaderingen van januari en februari
    - 1935, 57
    - 1936, 58
    - 1937, 59
    - 1938, 60
    - 1939, 61
    - 1940 t/m 1942, 62
  - Nederlandse Centrale voor Eieren en Pluimvee 1934-1939, 62; 1 omslag
  - Nederlandse Groenten en Fruitcentrale 1935-1942, 63; 1 omslag
  - Nederlandse Meelcentrale 1935-1942, 64-67; 5 omslagen
    Van 1942 alleen de vergaderingen van 23 januari en 17 februari
    - 1935, 64
    - 1936, 65
    - 1937, 66
    - 1938 t/m 1942, 67
- Nederlandse Sierteeltcentrale, 68-71
  - Vergaderingen van het dagelijks bestuur van de Nederlandse Sierteeltcentrale. 1935-1940, 68; 2 omslagen
  - Gecombineerde vergaderingen van de Onderafdelingen Bloembollenkwekerij en Bloembollenexport van de Nederlandse Sierteeltcentrale. 1935-1941, 68-69; 7 omslagen
    De onderafdeling wordt ook genoemd adviescommissie.
    - 1935 t/m 1936, 68
    - 1937 t/m 1941, 69
  - Vergaderingen van Onderafdeling Bloemisterij van de Nederlandse Sierteeltcentrale. 1935-1942, 70; 2 omslagen
    Van 1942 alleen de vergadering van 28 januari
  - Vergaderingen van de Onderafdeling Boomkwekerij van de Nederlandse Sierteeltcentrale. 1935-1941, 71; 2 omslagen
- Nederlandse Tarwecentrale, 1935-1940; 72; 2 omslagen
- Nederlandse Turfcentrale, 1935-1938; 72; 1 omslag
- Nederlandse Visserijcentrale, 1935-1942; 73-75; 6 omslagen
  Van 1942 alleen de vergadering van 21 januari
  - 1935 t/m 1936, 73
  - 1937 t/m 1938, 74
  - 1939 t/m 1942, 75
- Vereniging Inheemse Tarwe Afnemers (VITA), 1934-1941; 75; 1 omslag
- Crisiszuivelbureau, 1935-1936; 76; 2 omslagen
- Afdrukken van de agenda's en notulen van de vergaderingen van de dagelijkse besturen van de provinciale Landbouwcrisisorganisaties (L.C.0.'s) en van de bij die organisaties werkzame conmissies, 76-94
  De hier aangetroffen afdrukken werden aan het College ter kennisneming gezonden. De originali kunnen worden aangetroffen in de archieven van de Provinciale Voedselcommissarissen (P. V. C.en), zijnde de opvolgende instanties.
  - Groningen 1935-1941, 76-77; 4 omslagen
    - 1935, 76
    - 1936 t/m 1941, 77
  - Friesland 1935-1941, 78; 1 omslag
  - Drenthe 1935-1941, 78-79; 3 omslagen
    - 1935 t/m 1938, 78
    - 1939 t/m 1941, 79
  - Overijssel 1935-1941, 79-80; 5 omslagen
    - 1935 t/m 1936, 79
    - 1937 t/m 1941, 80
  - Gelderland 1935-1941, 80-81; 7 omslagen
    - 1935, 80
    - 1936 t/m 1937, 81
    - 1938 t/m 1941, 82
  - Utrecht 1935-1941, 83; 2 omslagen
  - Noord Holland 1935-1941, 84-85; 4 omslagen